Images des répertoires du notaire François Courtois pour l'étude XXXIII
Archives nationales de France
Images des répertoires du notaire François Courtois pour l'étude XXXIII
10 février 1689 - 15 avril 1719
MC/RE/XXXIII/2, MC/RE/XXXIII/5/A - MC/RE/XXXIII/6
Etude XXXIII; Courtois, François
4 registres
Archives nationales de France
Minutes et répertoires: la loi 2008-696 du 15 juillet 2008 relative aux archives a fixé à 75 ans à compter de la date de l'acte, ou à 25 ans à compter de la date du décès de l'intéressé si ce délai est plus bref, le délai de communication des minutes et répertoires des notaires; ce délai est porté à 100 ans à compter de la date de l'acte si le document se rapporte à un mineur (code du Patrimoine, articles L213-2, 4e d et 5e).
Autres documents de l'étude (dossiers de clients, comptabilité...): s'agissant d'archives privées, ces documents sont communicables selon les modalités fixées par le déposant ou le donateur.
Certains documents ne sont pas accessibles sous leur forme originale en raison de leur mauvais état de conservation.
Registres entrés aux Archives nationales en 1947.
Images des répertoires de l’étude XXXIII
Archives de l'étude XXXIII
répertoire d'officier public ministériel
- Répertoire chronologique des actes concernant l'Hôtel-Dieu et l'Hôpital des Incurables pour la période du 30 juin 1690 au 31 mars 1719, 30 juin 1690-31 mars 1719; MC/RE/XXXIII/2; Un registre de 216 feuillets de papier manuscrits, hauteur 37 x largeur 24,5 cm. Le registre est en mauvais état. Il est dérelié. Les feuillets 1 à 62, 169, 202 à 216 sont détachés. Le feuillet 28 est déchiré.
  Le répertoire contient les informations suivantes: 1. nature de l'acte; 2. les noms et prénoms des parties; 3. la date du jour.
  Registre folioté en 2004 (foliotation non visible à l'écran)
  répertoire
  - Page de titre, 1 r°; 1 feuillet
  - Liste chronologique des actes concernant l'Hôtel-Dieu pour la période du 30 juin 1690 au 31 mars 1719, 30 juin 1690 - 31 mars 1719; 2 r°-155 r°; 154 feuillets
    - Liste chronologique des actes concernant l'Hôtel-Dieu pour la période du 30 juin au 30 décembre 1690, 30 juin - 30 décembre 1690; 2 r°-4 r°; 3 feuillets
    - Liste chronologique des actes concernant l'Hôtel-Dieu pour la période du 5 janvier au 29 décembre 1691, 5 janvier - 29 décembre 1691; 5 r°-10 v°; 6 feuillets
    - Liste chronologique des actes concernant l'Hôtel-Dieu pour la période du 5 janvier au 30 décembre 1692, 5 janvier - 30 décembre 1692; 11 r°-16 r°; 6 feuillets
    - Liste chronologique des actes concernant l'Hôtel-Dieu pour la période du 5 janvier au 30 décembre 1693, 5 janvier - 30 décembre 1693; 17 r°-21 v°; 5 feuillets
    - Liste chronologique des actes concernant l'Hôtel-Dieu pour la période du 13 janvier au 31 décembre 1694, 13 janvier - 31 décembre 1694; 22 r°-26 r°; 5 feuillets
    - Liste chronologique des actes concernant l'Hôtel-Dieu pour la période du 3 janvier au 16 décembre 1695, 3 janvier - 16 décembre 1695; 27 r°-32 v°; 6 feuillets
    - Liste chronologique des actes concernant l'Hôtel-Dieu pour la période du 4 janvier au 31 décembre 1696, 4 janvier - 31 décembre 1696; 33 r°-38 v°; 6 feuillets, le folio 39 est nul.
    - Liste chronologique des actes concernant l'Hôtel-Dieu pour la période du 5 janvier au 30 décembre 1697, 5 janvier - 30 décembre 1697; 40 v°-45 v°; 6 feuillets
    - Liste chronologique des actes concernant l'Hôtel-Dieu pour la période du 4 janvier au 24 décembre 1698, 4 janvier - 24 décembre 1698; 46 r°-51 r°; 6 feuillets
    - Liste chronologique des actes concernant l'Hôtel-Dieu pour la période du 2 janvier au 30 décembre 1699, 2 janvier - 30 décembre 1699; 52 r°-57 v°; 6 feuillets
    - Liste chronologique des actes concernant l'Hôtel-Dieu pour la période du 7 janvier au 31 décembre 1700, 7 janvier - 31 décembre 1700; 58 r°-62 v°; 5 feuillets
    - Liste chronologique des actes concernant l'Hôtel-Dieu pour la période du 10 janvier au 30 décembre 1701, 10 janvier - 30 décembre 1701; 63 r°-68 r°; 6 feuillets
    - Liste chronologique des actes concernant l'Hôtel-Dieu pour la période du 4 janvier au 29 décembre 1702, 4 janvier - 29 décembre 1702; 69 r°-73 v°; 5 feuillets
    - Liste chronologique des actes concernant l'Hôtel-Dieu pour la période du 10 janvier au 31 décembre 1703, 10 janvier - 31 décembre 1703; 75 r°-79 v°; 5 feuillets
    - Liste chronologique des actes concernant l'Hôtel-Dieu pour la période du 4 janvier au 31 décembre 1704, 4 janvier - 31 décembre 1704; 80 r°-84 v°; 5 feuillets
    - Liste chronologique des actes concernant l'Hôtel-Dieu pour la période du 8 janvier au 30 décembre 1705, 8 janvier - 30 décembre 1705; 85 r°-90 r°; 6 feuillets
    - Liste chronologique des actes concernant l'Hôtel-Dieu pour la période du 2 janvier au 31 décembre 1706, 2 janvier - 31 décembre 1706; 91 r°-95 v°; 5 feuillets
    - Liste chronologique des actes concernant l'Hôtel-Dieu pour la période du 19 janvier au 31 décembre 1707, 19 janvier - 31 décembre 1707; 96 r°-100 r°; 5 feuillets
    - Liste chronologique des actes concernant l'Hôtel-Dieu pour la période du 5 janvier au 30 décembre 1708, 5 janvier - 30 décembre 1708; 101 r°-105 r°; 5 feuillets
    - Liste chronologique des actes concernant l'Hôtel-Dieu pour la période du 9 janvier au 23 décembre 1709, 9 janvier - 23 décembre 1709; 106 r°-110 r°; 5 feuillets
    - Liste chronologique des actes concernant l'Hôtel-Dieu pour la période du 4 janvier au 31 décembre 1710, 4 janvier - 31 décembre 1710; 110 r°-115 r°; 6 feuillets
    - Liste chronologique des actes concernant l'Hôtel-Dieu pour la période du 20 janvier au 31 décembre 1711, 20 janvier - 31 décembre 1711; 115 r°-119 r°; 5 feuillets
    - Liste chronologique des actes concernant l'Hôtel-Dieu pour la période du 16 janvier au 31 décembre 1712, 16 janvier - 31 décembre 1712; 119 r°-123 v°; 5 feuillets
    - Liste chronologique des actes concernant l'Hôtel-Dieu pour la période du 16 janvier au 29 décembre 1713, 16 janvier - 29 décembre 1713; 124 r°-129 r°; 6 feuillets
    - Liste chronologique des actes concernant l'Hôtel-Dieu pour la période du 9 janvier au 29 décembre 1714, 9 janvier - 29 décembre 1714; 129 v°-135 r°; 7 feuillets
    - Liste chronologique des actes concernant l'Hôtel-Dieu pour la période du 2 janvier au 20 décembre 1715, 2 janvier - 20 décembre 1715; 135 v°-139 v°; 5 feuillets
    - Liste chronologique des actes concernant l'Hôtel-Dieu pour la période du 10 janvier au 18 décembre 1716, 10 janvier - 18 décembre 1716; 140 r°-143 v°; 4 feuillets
    - Liste chronologique des actes concernant l'Hôtel-Dieu pour la période du 5 janvier au 31 décembre 1717, 5 janvier - 31 décembre 1717; 144 r°-149 r°; 6 feuillets
    - Liste chronologique des actes concernant l'Hôtel-Dieu pour la période du 7 janvier au 30 décembre 1718, 7 janvier - 30 décembre 1718; 149 v°-153 r°; 5 feuillets
    - Liste chronologique des actes concernant l'Hôtel-Dieu pour la période du 11 janvier au 31 mars 1719, 11 janvier - 31 mars 1719; 154 r°-155 r°; 2 feuillets
  - Liste chronologique des actes concernant l'Hôpital des Incurables pour la période du 7 juillet 1690 au 31 mars 1719, 7 juillet 1690 - 31 mars 1719; 156 r°-215 v°; 60 feuillets
    - Liste chronologique des actes concernant l'Hôpital des Incurables pour la période du 7 juillet 1690 au 31 décembre 1704, 7 juillet 1690 - 31 décembre 1704; 156 r°-186 r°; 31 feuillets
    - Liste chronologique des actes concernant l'Hôpital des Incurables pour la période du 28 janvier 1705 au 31 mars 1719, 28 janvier 1705 - 31 mars 1719; 186 r°-215 v°; 30 feuillets
- Répertoire chronologique pour la période du 10 février 1689 au 30 décembre 1701, 10 février 1689 - 30 décembre 1701; MC/RE/XXXIII/5/A; Un registre de 260 feuillets de papier manuscrits, hauteur 37 x largeur 24 cm. Le registre est en bon état, il a été restauré en deux tomes. Encarts aux folios 44bis, 142bis et 143bis. Les folios 1 v°, 16, 125, 169 et 196 sont blancs.
  Le répertoire contient les informations suivantes: 1. nature de l'acte; 2.les noms et prénoms des parties; 3. la date du jour.
  - Page de titre, 1 r°; 1 feuillet
    La page de titre concerne les deux répertoires 5A et 5B.
  - Liste chronologique des actes pour la période du 10 février au 31 décembre 1689, 10 février - 31 décembre 1689; 2 r°-12 v°; 11 feuillets
  - Liste chronologique des actes pour la période du 1er janvier au 31 décembre 1690, 1er janvier - 31 décembre 1690; 13 r°-34 v°; 22 feuillets
  - Liste chronologique des actes pour la période du 1er janvier au 31 décembre 1691, 1er janvier - 31 décembre 1691; 35 r°-54 v°; 20 feuillets
  - Liste chronologique des actes pour la période du 1er janvier au 31 décembre 1692, 1er janvier - 31 décembre 1692; 55 r°-72 v°; 18 feuillets
  - Liste chronologique des actes pour la période du 4 janvier au 31 décembre 1693, 4 janvier - 31 décembre 1693; 73 r°-89 v°; 17 feuillets
  - Liste chronologique des actes pour la période du 3 janvier au 31 décembre 1694, 3 janvier - 31 décembre 1694; 90 r°-104 v°; 15 feuillets
  - Liste chronologique des actes pour la période du 1er janvier au 31 décembre 1695, 1er janvier - 31 décembre 1695; 105 r°-125 r°; 21 feuillets
  - Liste chronologique des actes pour la période du 1er janvier au 31 décembre 1696, 1er janvier - 31 décembre 1696; 126 r°-147 v°; 22 feuillets
  - Liste chronologique des actes pour la période du 4 janvier au 31 décembre 1697, 4 janvier - 31 décembre 1697; 148 r°-169 r°; 22 feuillets
  - Liste chronologique des actes pour la période du 2 janvier au 28 décembre 1698, 2 janvier - 28 décembre 1698; 170 r°-196 r°; 27 feuillets
  - Liste chronologique des actes pour la période du 2 janvier au 31 décembre 1699, 2 janvier - 31 décembre 1699; 197 r°-218 v°; 22 feuillets
  - Liste chronologique des actes pour la période du 2 janvier au 31 décembre 1700, 2 janvier - 31 décembre 1700; 219 r°-242 v°; 24 feuillets
  - Liste chronologique des actes pour la période du 1er janvier au 30 décembre 1701, 1er janvier - 30 décembre 1701; 243 r°-259 v°; 17 feuillets
- Répertoire chronologique pour la période du 2 janvier 1702 au 30 mars 1719, 2 janvier 1702 - 30 mars 1719; MC/RE/XXXIII/5/B; Un registre de 305 feuillets de papier manuscrits, hauteur 37 x largeur 24 cm. Le registre est en bon état, il a été restauré. Nombreux folios blancs. Encarts aux folios 191bis, 205bis, 222bis, 255bis, 262bis et ter et 264bis.
  - Liste chronologique des actes pour la période du 2 janvier au 30 décembre 1702, 2 janvier - 30 décembre 1702; 1 r°-15 v°; 15 feuillets
  - Liste chronologique des actes pour la période du 2 janvier au 31 décembre 1703, 2 janvier - 31 décembre 1703; 17 r°-32 r°; 16 feuillets
  - Liste chronologique des actes pour la période du 5 janvier au 30 décembre 1704, 5 janvier - 30 décembre 1704; 33 r°-45 v°; 13 feuillets
  - Liste chronologique des actes pour la période du 1er janvier au 31 décembre 1705, 1er janvier - 31 décembre 1705; 46 r°-61 v°; 16 feuillets, le 62 est blanc.
  - Liste chronologique des actes pour la période du 3 janvier au 31 décembre 1706, 3 janvier - 31 décembre 1706; 63 r°-77 r°; 15 feuillets
  - Liste chronologique des actes pour la période du 1er janvier au 31 décembre 1707, 1er janvier - 31 décembre 1707; 78 r°-93 v°; 16 feuillets, le feuilet 94 est blanc.
  - Liste chronologique des actes pour la période du 2 janvier au 31 décembre 1708, 2 janvier - 31 décembre 1708; 95 r°-107 r°; 13 feuillets
  - Liste chronologique des actes pour la période du 3 janvier au 31 décembre 1709, 3 janvier - 31 décembre 1709; 108 r°-121 v°; 14 feuillets, le feuillet 122 est blanc.
  - Liste chronologique des actes pour la période du 1er janvier au 31 décembre 1710, 1er janvier - 31 décembre 1710; 123 r°-136 v°; 14 feuillets, le feuillet 137 est blanc.
  - Liste chronologique des actes pour la période du 1er janvier au 31 décembre 1711, 1er janvier - 31 décembre 1711; 138 r°-155 v°; 18 feuillets, le feuillet 156 est blanc.
  - Liste chronologique des actes pour la période du 4 janvier au 31 décembre 1712, 4 janvier - 31 décembre 1712; 157 r°-174 v°; 18 feuillets, le feuillet 175 est blanc.
  - Liste chronologique des actes pour la période du 1er janvier au 31 décembre 1713, 1er janvier - 31 décembre 1713; 176 r°-195 r°; 20 feuillets
  - Liste chronologique des actes pour la période du 1er janvier au 31 décembre 1714, 1er janvier - 31 décembre 1714; 196 r°-233 v°; 28 feuillets, le feuillet 234 est blanc.
  - Liste chronologique des actes pour la période du 1er janvier au 31 décembre 1715, 1er janvier - 31 décembre 1715; 235 r°-248 v°; 14 feuillets, le feuillet 249 est blanc.
  - Liste chronologique des actes pour la période du 4 janvier au 31 décembre 1716, 4 janvier - 31 décembre 1716; 250 r°-265 r°; 16 feuillets
  - Liste chronologique des actes pour la période du 1er janvier au 31 décembre 1717, 1er janvier - 31 décembre 1717; 266 r°-280 v°; 15 feuillets, le feuillet 281 est blanc.
  - Liste chronologique des actes pour la période du 2 janvier au 31 décembre 1718, 2 janvier - 31 décembre 1718; 282 r°-300 r°; 19 feuillets
  - Liste chronologique des actes pour la période du 3 janvier au 30 mars 1719, 3 janvier - 30 mars 1719; 301 r°-305 v°; 5 feuillets
- Répertoire chronologique pour la période du 3 août 1700 au 15 avril 1719, 3 août 1700 - 15 avril 1719; MC/RE/XXXIII/6; Le répertoire comporte 15 feuillets et fait partie d'un registre de 165 feuillets de papier manuscrits, hauteur 42,5 x largeur 28 cm. Le registre est en mauvais état. Il est dérelié. Le feuillet 1 v° est déchiré.
  Le registre contient aussi les répertoires des notaires Barthélémy Binois pour la période du 5 mai 1719 au 28 janvier 1721 et Pierre Baudouin pour la période du 1er mars 1721 au 19 mars 1729.
  Répertoire chronologique des constitutions de rentes pour la période du 3 août 1700 au 14 septembre 1716.
  - Liste chronologique des actes pour la période du 17 février au 15 avril 1719, 17 février - 15 avril 1719; 15 r°; 1 feuillet
    Ces actes ont été passés par Nicolas Capet, notaire-substituant.
  - Liste chronologique des constitutions de rentes pour la période du 3 août 1700 au 14 septembre 1716, 3 août 1700 - 14 septembre 1716; 1 r°-14 r°; 14 feuillets